= Protokoll Gruppe 31

__Treffen am 26.10.2015__

__Schriftfuehrer:__ Lukas Haack

__Naechste Treffen:__

Tutor:: 28.10.2015
Gruppe:: 02.11.2015

__Teilnehmer:__ alle

== Bemerkungen
__Zeit:__ 13:00

__Dauer:__ 1h

__Ort:__ HSZ

=== Agenda:

- [*] Absprache zum Ausbau des VideoShop
- [*] Diskussion von ersten Entwuerfe
- [*] Problembehandlung bei MagicDraw-Installation


== Retrospektive des letzten Sprints

[option="headers"]
|===
|Issue |Titel        |Beschreibung                                           |Verantwortlicher    |Status
|none  |Einarbeitung |GitHub, Spring, Salespoint, VideoShop, Aufgabenstellung|alle                |erledigt
|===

== Aktueller Stand
Einarbeitungsphase beendet, Start der objektorientierten Analyse

== Planung des naechsten Sprints

[option="headers"]
|===
|Issue |Titel        |Beschreibung                                                              |Verantwortlicher    |Status
|none  |Analyse      |Aufstellen von UseCases, CRC-Kartenmethode, Anforderungen an die Anwendung|alle                |in Bearbeitung
|===
