= Protokoll Gruppe 31

__Treffen am 19.10.2015__

__Schriftfuehrer:__ Lukas Haack

__Naechste Treffen:__

Tutor:: 21.10.2015
Gruppe:: 26.10.2015

__Teilnehmer:__ alle

== Bemerkungen
__Zeit:__ 12:45

__Dauer:__ 1h

__Ort:__ HSZ

=== Agenda:

- [*] Absprachen zur Zusammenarbeit
- [*] Besprechung erster Ansaetze und UseCase-Entwuerfe
- [*] Besprechung verschiedener Fragen zur Aufgabenstellung
- [*] Start einer Fragensammlung


== Aktueller Stand
Start des Projekts

== Planung des naechsten Sprints


[option="headers"]
|===
|Issue |Titel        |Beschreibung                                           |Verantwortlicher    |Status
|none  |Einarbeitung |GitHub, Spring, Salespoint, VideoShop, Aufgabenstellung|alle                |in Bearbeitung
|===
